【裁判字號】    95,再,6
【裁判日期】    950609
【裁判案由】    再審之訴
【裁判全文】
臺灣板橋地方法院民事裁定                 95年度再字第6號
再審原告    甲○○
再審被告    乙○○
上列當事人間請求回復原狀事件，再審原告對於本院中華民國94
年7 月13日93年度訴字第1053號第一審確定判決，提起再審之訴
，本院裁定如左：
    主      文
再審之訴駁回。
再審訴訟費用由再審原告負擔。
    理      由
一、按當事人發見未經斟酌之證物或得使用該證物者，但以如經
    斟酌可受較有利益之裁判者為限，得對於確定終局判決提起
    再審之訴，民事訴訟法第496 條第1 項第13款定有明文。次
    按再審之訴，應於30之不變期間內提起，前項期間自判決確
    定時起算，但再審之理由知悉在後者，自知悉時起算，同法
    第500 條第1 項、第2 項亦有規定。且提起再審之訴，應依
    民事訴訟法第501 條第1 項第4 款，表明再審理由及關於再
    審理由並遵守不變期間之證據，此為必須具備之程式。如未
    於書狀表明其遵守不變期間之證據時，審判長無庸命其補正
    ，即得以其訴為不合法，逕以裁定駁回之（最高法院63年5
    月28日63年度第3 次民庭庭推總會決議、60年臺抗字第538
    號判例、81年度臺抗字第178 號裁定意旨參照）。故再審原
    告提起再審之訴，自應於訴狀內表明其遵守不變期間之證據
    ，若主張再審理由知悉在後，亦應就其所主張之事實，於再
    審訴狀中表明，且提出已遵守不變期間之證據。
二、本件再審原告主張：再審被告所有之坐落於台北縣永和市○
    ○街62號5 樓房屋加蓋至6 樓，已侵入再審原告所有坐落於
    同街58號4 樓房屋之上空，有卷附之照片為證，爰依民事訴
    訟法第496 條第1 項第13款之規定，以當事人發現未經斟酌
    之之證物為再審理由，為此提起再審之訴。
三、經查本件原審判決於94年7 月25日送達於再審原告，再審原
    告雖於94年8 月12日提起上訴，復於同年月19日撤回上訴，
    因此原審判決已於94年8 月17日確定，業經本院調卷查核屬
    實，再審原告於95年1 月12日始提起本件再審之訴（見起訴
    狀所蓋本院收文章），已逾民事訴訟法第500 條第1 項所定
    之30日之不變期間，況再審原告所提出之前揭事實，已於原
    審審理時已存在，並無民事訴訟法第500 條第2 項前段所謂
    再審理由知悉在後之情形，再審原告既未於起訴狀中表明其
    遵守不變期間之證據，揆諸首揭說明，其再審之訴自屬不合
    法，應予駁回。
四、依民事訴訟法第505 條、第502 條第1 項、第95條、第78條
    ，裁定如主文。
中    華    民    國    95    年    6     月    9     日
                  民事第三庭審判長法    官  邱靜琪
                                  法    官  許月珍
                                  法    官  徐玉玲
以上正本係照原本作成。
如對本裁定抗告須於裁定送達後10日內向本院提出抗告狀。
中    華    民    國    95    年    6     月    9     日
                                  書 記 官  朱家惠


司法院資訊處製作；財團法人民間司法改革基金會備份。
